【裁判字號】    90,易,1625
【裁判日期】    900928
【裁判案由】    竊盜
【裁判全文】
臺灣高雄地方法院刑事判決                          九十年度易字第一六二五號
    公  訴  人  臺灣高雄地方法院檢察署檢察官
    被      告  戊○○
右列被告因竊盜案件，經檢察官提起公訴（九十年度偵字第七五三四號）暨移送併案
（九十年度偵字第七六五五號），本院判決如左：
    主  文
戊○○連續攜帶兇器竊盜，累犯，處有期徒刑壹年。
一字型螺絲起子壹支沒收。
    事  實
一、戊○○曾因詐欺案件，經本院於民國八十八年三月十五日以八十八年度易緝字第
    九九號判處有期徒刑六月；又因竊盜案件，經本院於八十八年五月十四日以八十
    八年度易字第一六三二號判處有期徒刑十一月，經定其應執行刑為一年二月，於
    九十年一月二十五日執行完畢。其竟不知悔改，復基於意圖為自己不法所有之概
    括犯意，於九十年三月二十三日凌晨二時二十五分許，在高雄市○○區○○街一
    一七巷口前，攜帶其於路旁檢拾其所有、客觀上對人之身體具危險性之磚塊一塊
    為工具，連續敲破如附表所示之自用小客車車窗玻璃，入內行竊取得如附表所示
    之現金。俟戊○○以上開磚塊敲破吳文良所有（現由甲○○使用）之車牌碼號Ｙ
    Ｊ－八四五五號箱型車之車窗玻璃，欲下手行竊之際，為路人魏武勇制止並報警
    查獲而未遂。戊○○復承前開意圖自己不法所有之概括犯意，於九十年四月十七
    日中午十二時許，在高雄市○○區○○路一五二號建武停車場內，攜帶其所有客
    觀上對人之身體具危險性之一字型螺絲起子一支為工具，撬開潘浴青所有，現由
    己○○使用之車牌號碼ＷＱ－五五三七號箱型車之窗戶，入內行竊取得己○○所
    有之新臺幣（下同）一千一百五十元（業已發還己○○），得手後，適為路人乙○○發覺而報警查獲，並扣得上開一字型螺絲起子一支。
二、案經己○○訴由高雄市政府警察局三民第二分局移送臺灣高雄地方法院檢察署檢
    察官偵查起訴及併案審理。
    理  由
一、右揭犯罪事實，業據被告戊○○在警、偵訊及本院審理時坦承不諱，核與被害人
    丙○○、丁○○○、甲○○及告訴人己○○指訴之情節相符，並經證人乙○○、
    魏武勇證述屬實，復有告訴人己○○、被害人丙○○、丁○○○領回現款後出具
    之贓物認領保管收據三紙、照片七幀在卷及一字型螺絲起子一支扣按可憑，被告
    之自白與事實相符，事證明確，其犯行堪以認定。
二、按刑法第三百二十一條第一項第三款之攜帶兇器竊盜罪，係以行為人攜帶兇器竊
    盜為其加重條件，此所謂兇器，其種類並無限制，凡客觀上足對人之生命、身體
    、安全構成威脅，具有危險性之兇器均屬之，且祇須行竊時攜帶此種具有危險性
    之兇器為已足，並不以攜帶之初有行兇之意圖為必要（最高法院七十九年台上字
    第五二五三號判例足資參照），是被告戊○○於行盜時所持磚塊、一字型螺絲起
    子，於客觀上皆足對人之身體、生命具有危險性，自屬兇器之一種。核被告所為
    ，係犯刑法第三百二十條第一項第三款攜帶器竊盜罪、第三百二十一條第一項第
    三款、第二項攜帶兇器竊盜未遂罪。被告持磚塊敲破車牌碼號ＹＪ－八四五五號
    箱型車之車窗玻璃入內行竊，已屬竊盜行為之著手，但尚未取得任何財物即遭逮
    捕，為未遂犯。又被告先後多次竊盜犯行，時間緊接，手法相同，所犯構成要件
    相同之罪，顯係基於概括犯意反覆為之，為連續犯，應依刑法第五十六條規定論
    以較重之攜帶兇器竊盜既遂罪，並加重其刑。併案丙○○、丁○○○、甲○○被
    竊部分（九十年度偵字第七六五五號）雖未經起訴，然與起訴部份有連續犯之裁
    判上一罪關係，且經公訴人移送併案，本院自得一併審理，附此敘明。又被告曾
    因詐欺案件，經本院於八十八年三月十五日以八十八年度易緝字第九九號判處有
    期徒刑六月，又因竊盜案件，經本院於八十八年五月十四日以八十八年度易字第
    一六三二號判處有期徒刑十一月，經定其應執行刑為一年二月，於九十年一月二
    十五日執行完畢之事實，有臺灣高等法院被告全國前案紀錄表及臺灣高雄地方法
    院檢察署刑案資料查註記錄表各一份可參，其受有期徒刑之執行完畢，五年以內
    再犯有期徒刑以上之罪，為累犯，並遞加重之。爰審酌被告正值青年，不知自食
    其力，竟以竊盜之手法獲取不法財物，惟念其犯後坦承犯行，尚見悔意等一切情
    狀，量處如主文所示之刑。扣案之一字型螺絲起子一支，係被告所有，業據被告
    供承在卷，且為供犯罪所用之物，爰依刑法第三十八條第一項第二款宣告沒收之
    。至未扣案之磚塊一塊，並非被告所有，爰不予以宣告沒收，附此敘明。
據上論斷，應依刑事訴訟法第二百九十九條第一項前段，刑法第五十六條、第三百二
十一條第一項第三款、第二項、第四十七條、第三十八條第一項第二款，判決如主文
。
本案經檢察官鄧藤墩到庭執行職務。
中      華      民      國      九十      年      九      月    廿八    日
                                臺灣高雄地方法院刑事第七庭
                                    法  官  何  秀  燕
右正本證明與原本無異。
如不服本判決，應於判決送達後十日內，向本院提出上訴狀。
                                    書記官  邱  靜  銘
中      華      民      國      九十      年      九      月    廿八    日
附錄本案判決論罪科刑之法條
中華民國刑法第三百二十一條第一項第三款：
 (加重竊盜罪)
犯竊盜罪而有左列情形之一者，處六月以上五年以下有期徒刑：
一  於夜間侵入住宅或有人居住之建築物、船艦，或隱匿其內而犯之者。
二  毀越門扇、牆垣或其他安全設備而犯之者。
三  攜帶兇器而犯之者。
四  結夥三人以上而犯之者。
五  乘火災、水災或其他災害之際而犯之者。
六  在車站或埠頭而犯之者。
前項之未遂罰之。
附表：
┌──┬──────┬───────┬────┬─────┬──────┐
│編號│時        間│地      點    │被害人 │被害車輛  │被竊財物    │
├──┼──────┼───────┼────┼─────┼──────┤
│一  │九十年三月二│高雄市三民區鼎│丙○○  │ＺＤ－一八│新臺幣四百元│
│    │十三日凌晨二│強街一一七巷口│        │四五號    │            │
│    │時二十五分許│              │        │          │            │
├──┼──────┼───────┼────┼─────┼──────┤
│二  │同右        │同右          │丁○○○│ＺＦ－二五│美金五元、菲│
│    │            │              │        │六六號    │律賓披索十元│
│    │            │              │        │          │、人民幣六元│
│    │            │              │        │          │二角、新幣一│
│    │            │              │        │          │千零三十四元│
│    │            │              │        │          │            │
└──┴──────┴───────┴────┴─────┴──────┘


司法院資訊處製作；財團法人民間司法改革基金會備份。
